臺北高等行政法院裁定
111年度交上字第99號
上  訴  人  陳俊伯                                   



被 上訴 人  新北市政府交通事件裁決處


代  表  人  李忠台（處長）
上列當事人間交通裁決事件，上訴人對於中華民國111年1月26日
臺灣新北地方法院110年度交字第695號行政訴訟判決，提起上訴
，本院裁定如下：
    主  文
上訴駁回。
上訴審訴訟費用新臺幣柒佰伍拾元由上訴人負擔。
    理  由
一、按對於交通裁決事件之判決提起上訴，非以其違背法令為理
    由，不得為之，行政訴訟法第237條之9第2項準用第235條第
    2項規定甚明。又當事人對於地方法院交通裁決事件之判決
    上訴，如依行政訴訟法第237條之9準用第236條之2第3項、
    第243條第1項規定，以判決有不適用法規或適用不當為理由
    時，其上訴狀或理由書應表明原判決所違背之法令及其具體
    內容；若係成文法以外之法則，應揭示該法則之旨趣，倘為
    司法院解釋，則為揭示該解釋之字號或其內容。如以行政訴
    訟法第237條之9第2項準用第236條之2第3項、第243條第2項
    所列各款情形為理由時，其上訴狀或理由書，應揭示合於該
    條項各款之事實。上訴狀或理由書如未依此項方法表明者，
    即難認為已對交通裁決事件之判決之違背法令有具體之指摘
    ，其上訴自難認為合法。
二、上訴人駕駛所有之車牌號碼000-0000號自用小客車（下稱系
    爭車輛），於民國110年7月3日0時13分，行經國道一號高速
    公路南向52公里980.9公尺處時，經內政部警政署國道公路
    警察局第一公路警察大隊五楊分隊警員於南向53公里200公
    尺處，以非固定式照相式雷射測速儀測得其時速為175公里〈
    測距：219.1公尺〉而予以拍照採證，並以其有「速限100公
    里，經雷達（射）測定行速為175公里，超速75公里」、「
    行車速度超過規定之最高時速60公里（處車主）」之違規事
    實，於110年7月20日分別填製內政部警政署國道公路警察局
    國道警交字第ZAC101772號、第ZAC101773號等舉發違反道路
    交通管理事件通知單逕行舉發，記載應到案日期均為110年9
    月3日前。上訴人於110年9月5日陳述不服舉發，被上訴人仍
    認上訴人違規屬實，以110年9月17日新北裁催字第48-ZAC10
    1772號、同日新北裁催字第48-ZAC101773號違反道路交通管
    理事件裁決書，分別裁處上訴人罰鍰新臺幣（下同）8,000
    元、記違規點數3點，並應參加道路交通安全講習；及處上
    訴人吊扣汽車牌照6個月。上訴人不服，提起行政訴訟，經
    原審移請被上訴人重新審查後，被上訴人於110年12月1日重
    新作成同字號裁決書，刪除原記載關於汽車牌照逾期不繳送
    之易處處分部分，及將違規地點更正為「國道1號南向52.98
    09公里」。經原判決駁回上訴人之訴，上訴人不服，提起本
    件上訴。
三、上訴人對原判決提起上訴，主張略以：倘證據之取得係源於
    非正當性違規之行為，卻以毒樹果實理論不適用於行政訴訟
    法，係鼓勵執法者可用違法違規亂紀之行為取得證據。高速
    公路停車彎屬狹義之路肩，避車彎跟停車彎皆屬臨時停車用
    ，原判決卻以高速公路停車彎不需停車燈警示，及執法時可
    開取車門執勤，絲毫不管用路人是否會突然驚見道路旁有半
    人身露出車門而驚嚇發生車禍。又依上訴人與承辦員警之錄
    音對話，警員承認執勤時未開警示燈，卻以法規所定係「得
    」開啟警示燈為由，而認可開或可不開，執法者乃選擇性遵
    守，進而自圓其說。上訴人已敘明系爭車輛非上訴人一人所
    持有，只是法定代表，車輛被吊扣牌照，家人必受影響，上
    訴人已成年，做事一人承擔，為何要連坐處分來達到目的，
    非民主自由國家應有之行為。另就一罪不二罰而言，可指一
    「事件」不二罰或一「行為」不二罰，上訴人見警車逕行舉
    發執勤時，就已恢復成正常速限行駛，自認不管就「事件」
    ，還是一「行為」都已達不二罰之要件。又汽車吊扣牌照後
    ，不得買賣，過戶車輛，除非新車主簽切結書，但仍需執行
    扣牌完畢才可領牌合法行駛，這跟查封財產6個月有甚差別
    ，上訴人今是違反道路交通管理處罰條例，而非觸犯刑法、
    民法，亦非現行犯，竟然要查封財產，難道沒有違憲嗎？且
    裁處罰鍰8,000元已屬過重，也已達嚇阻之作用云云。經核
    上訴意旨無非係重述其於原審已主張而為原判決所不採之理
    由，及以其主觀見解，就原審所為論斷或指駁不採者，仍執
    陳詞爭議，難認已具體說明原判決有何不適用法規或適用法
    規不當之情形。依首開規定及說明，應認其上訴為不合法。
四、結論：本件上訴不合法，應予駁回，裁定如主文。 
中　　華　　民　　國　　111 　年　　6 　　月　　20　　日
　　　　　          臺北高等行政法院第四庭 
                              審判長法  官　高愈杰
                                    法  官　鍾啟煒
                                    法  官　李君豪  
上為正本係照原本作成。
不得抗告。
中　　華　　民　　國　　111 　年　　6 　　月　　20　　日
          　　　　　　      　　　  書記官  樓琬蓉